【裁判字號】    89,交易,535
【裁判日期】    900309
【裁判案由】    公共危險等
【裁判全文】
臺灣桃園地方法院刑事判決                        八十九年度交易字第五三五號
    公  訴  人  臺灣桃園地方法院檢察署檢察官
    被      告  乙○○
右列被告因公共危險等案件，經檢察官提起公訴（八十九年度偵字第一三二四四號）
，本院判決如左：
        主  文
乙○○被訴服用酒類不能安全駕駛動力交通工具而駕駛部分無罪。其餘被訴因過失傷
害人部分公訴不受理。
        理  由
壹、無罪部分：
一、公訴意旨另以：被告乙○○明知汽車駕駛人飲酒後不能安全駕駛動力交通工具者
    ，不得駕車，竟於八十九年八月三十一日八時許，以酒後吐氣酒精成份每公升含
    ０‧三四毫克不能安全駕駛之狀態，猶駕駛車牌號碼ＥＶＥ─一三八號輕型機車
    ，沿平鎮市○○路，由平鎮往楊梅方向行駛，因認被告另涉犯刑法第一百八十五
    條之三之不能安全駕駛交通動力工具而駕駛罪嫌。
二、按服用酒類，不能安全駕駛動力交通工具而駕駛者，應受刑罰制裁，刑法第一百
    八十五條之三固有明定，惟該條所稱之「不能安全駕駛」，為具體之危險態樣，
    因之，是否已達此程度自應綜合審究各種客觀存在之情事，尤其係行為人所呈顯
    言行舉止之穩定度為斷，要不得僅以酒精濃度測試結果為唯一之認定標準。訊據
    被告矢口否認有公共危險犯行，辯稱：伊雖於肇事當日凌晨有喝酒，但是因早上
    起床後，為趕上班，所以才發生車禍等語。經查，被告於事發後經測試結果，吐
    氣中所含酒精成份為每公升０‧三四毫克，有酒精濃度測定單影本一紙在卷為憑
    ，雖可認其有飲酒後駕車之情事，惟查，證人即處理本件車禍現場之警員張勝州
    於違反刑法第一百八十五條之三案測試、觀察職務報告中記載：被告係因駕駛過
    程過失致肇事，並無意識模糊、語無倫次、走路東倒西歪、腳步不穩或手腳部顫
    抖無法平衡等現象，僅是依據酒精測試結果認定有公共危險等情，此有違反刑法
    第一百八十五條之三案測試、觀察職務報告表一紙附卷可稽。何況本件車禍發生
    後，被告亦主動報警，並通知救護車救護被害人甲○○，此有道路交通事故調查
    報告表一紙在卷可憑，顯見被告固有飲酒，惟其神情清醒，步履穩健，言談、舉
    止一切如常，可徵酒精對其意思力、認知力及行為控制力不生影響，與常人相較
    ，並無稍顯薄弱之處，職是，自未能指其已因飲酒而達於不能安全駕駛之程度。
    此外，復查無其他積極證據，足資證明被告確有何不能安全駕駛交通動力工具而
    駕駛之犯行，不能證明被告此部分之犯罪，爰依首開法條之規定，自應諭知被告
    無罪之判決。
貳、公訴不受理部分：
一、公訴意旨略以：被告乙○○於八十九年八月三十一日八時二十五分許，駕駛車牌
    號碼ＥＶＥ─一三八號輕型機車，沿平鎮市○○路，由中壢往楊梅方向行駛，於
    行經義民路與育達路交通號誌為閃黃燈之交岔路口時，應注意減速慢行，隨時為
    停車之準備，竟疏未注意，貿然通過該路口，適有甲○○駕駛車牌號碼ＪＯＷ─
    七四三號輕型機車，自育達路行經該交岔路口時，亦疏未注意減速慢行，隨時為
    停車之準備，且轉彎車應讓直行車先行，及支線道車應暫停讓幹道車先行，而貿
    然左轉義民路，因而閃避不及發生碰撞，致甲○○受有左顴骨及上骨骨折等之
    傷害，因認被告涉有過失傷害罪嫌。
二、按告訴乃論之罪，告訴人於第一審辯論終結前，得撤回其告訴，又告訴經撤回者
    ，法院應諭知不受理之判決，刑事訴訟法第二百三十八條第一項、第三百零三條
    第三款定有明文。
三、查本件被告因傷害案件，經檢察官提起公訴，認被告係犯刑法第二百八十四條第
    一項前段之過失傷害罪，依同法第二百八十七條之規定，須告訴乃論，茲據告訴
    人甲○○於本院審理中具狀撤回告訴，此有刑事撤回告訴狀一紙在卷可稽，爰依
    照前開法條之規定，就此部分諭知不受理之判決。
據上論斷，應依刑事訴訟法第三百零一條第一項、第三百零三條第三款，判決如主文
。
本案經檢察官張立中到庭執行職務。
中      華      民      國    九十      年      三      月      九      日
                                臺灣桃園地方法院刑事第二庭
                                      法  官   曾正耀
右正本證明與原本無異。
如不服本判決，應於判決送達後十日內向本院提出上訴狀( 應附繕本 )，上訴於
臺灣高等法院。
                                       書記官 文 巧 雲
中        華        民        國   九十   年   三   月    九  日


司法院資訊處製作；財團法人民間司法改革基金會備份。
